# 期权公允价值

提问人：bobprong 时间：2015-08-11 11:30:15
请教一个问题，期权授予后，如果在等待期内由于分红等因素对行权价格进行了调整，那么是否需要对期权的公允价值也进行调整，并按照调整后的公允价值重新计算期权费用？

回答人：chenyiwei
如果期权行权价格的调整是按照目前上市公司实务中通常采用的调整公式（如现金股利发放后，行权价格减去现金股利金额），则不是条款和条件的变更，不涉及重新确认调整期权价值的问题，不影响股份支付费用在各期之间的摊销。